# 商誉的计算

提问人：李 Q 时间：2019-02-18 16:30:33
请教陈老师及各位老师：
最近遇到一个业务，不是很明白，业务描述如下，A 公司收购 B 公司 80% 的股权，属于非同一控制下企业合并，B 公司为 C 公司的母公司，持股比例 70%，请问在购买日编制合并报表的时候，商誉如何计算，是按照合并净资产计算还是按照归属于母公司净资来计算呢

回答人：chenyiwei
按照 B公司合并报表层面归属母公司股东（即不含 C的少数股东）的可辨认净资产公允价值份额与合并成本之间的差额计算商誉。

提问人：cpab 时间：2019-06-30 00:13:46
乙公司注册资本为 1000 万，A 认缴 60% 股权，认缴金额 600 万，缴纳时间为公司成立后 3 年以内。
甲上市公司向 A 公司收购其持有的乙公司60%股权，收购协议中约定股权转让价款为 1600 万。A 公司对乙公司的出资义务 600 万，仍由 A 公司履行（并没有约定具体的履行时间）。
乙公司合并日净资产的公允价值为 1500 万。
请教：
1 、甲公司的合并报表，收购乙公司的股权产生的商誉=1600-1500*0.6（取得乙公司合并日净资产的公允价值）-600（股权出售方的承担的出资义务）
=100 万。
我的理解是对的吗？A 公司对乙公司的出资义务 600 万，作为甲公司取得乙公司净资产的一部分。
2 、乙公司的个别报表不做如下会计分录：借：其他应收款 600 万贷：实收资本 600 万。该分录在合并报表中进行会计处理，乙公司的净资产经调整600 万后与甲公司对乙公司的长投抵销后，体现甲公司对 A 公司一项 600万的债权。
上述我的理解是对的吗？谢谢！

回答人：chenyiwei
你的理解基本合理。